【裁判字號】    89,重訴,100
【裁判日期】    890428
【裁判案由】    遷讓返還房地
【裁判全文】
臺灣板橋地方法院民事判決  八十九年度重訴字第一○○號
    原      告  台新國際商業銀行股份有限公司
                              .
    法定代理人  乙○○      住台北市○○○路○段四四號二樓
    訴訟代理人  丁○○      住台北市中山區○○○路○段四十四號二樓
    送達代收人  甲○○      住台北市○○○路○段二八九號二樓
    被      告  丙○○      住台北縣板橋市○○○路○段七巷十八號三樓
右當事人間請求遷讓返還房地事件，本院判決如左：
    主    文
被告應將如附表所示之房地遷讓返還予原告。
訴訟費用由被告負擔。
本判決於原告以新臺幣貳佰玖拾肆萬元供擔保後得假執行。
    事    實
甲、原告方面：
    一、聲明：求為判決如主文第一項所示，並陳明願供擔保請准宣告假執行。
    二、陳述：
      （一）、如附表所示之房地原係訴外人林秀美所有，於民國八十二年六月七曰
              提供設定最高限額新台幣（下同）一千三百二十萬元之抵押權予原告
              ，以擔保另一訴外人王敏先向原告之借款，嗣因未依約繳納本息，經
              原告依法聲請鈞院民事執行處以八十五年度民執宿字第五六六九號拍
              賣抵押物強制執行，於第三次拍賣時由原告標購取得，原告並於八十
              六年七月十五日辦妥所有權移轉登記。被告於八十五年度民執宿字第
              五六六九號拍賣抵押物強制執行事件中，向鈞院民事執行處陳稱如附
              表所示之房地，係訴外人林秀美自八十五年二月一日起即出租予第三
              人孫冀經營芝麻街補美語，嗣再轉讓予被告，由被告概括承受經營權
              及租賃權，然因該租賃關係已影響原告之抵押權，經原告依法聲請排
              除租賃，蒙鈞院民事執行處於八十五年九月二十四日以八十五年度民
              執宿字第五六六九號通知除去租賃權在案。是如附表所示之房地，既
              經鈞院民事執行處依法除去租賃權拍賣，則被告應自前述除去租賃權
              之通知確定之日起，即屬無權占有使用該房地，且該房地又經原告標
              購取得，自得本於民法第七百六十七條之規定，請求被告遷讓返還該
              房地，詎原告以存證信函催告被告遷讓返還該房地，被告竟置之不理
              ，原告亦無法與其達成協議。為此，本於民法第七百六十七條之規定
              ，提起本件訴訟。
      （二）、被告另外向訴外人李春松所購買停車位之使用權，與本案無關。
     三、證據：提出土地及建物登記簿謄本四份、所有權狀影本四份、鈞院民事執
               處八十五年度民執宿字第五六六九號通知影本一份、存證信函及回
               執影本各一份為證。
乙、被告方面：
    一、聲明：請求駁回原告之訴及假執行之聲請。
    二、陳述：如附表所示之房地，係被告於八十五年二月間向他人頂讓後，經營補
        習班之用，被告想設法立案，因法規規定要有停車位才能提出申請立案，惟
        原有的停車位，原房東已押賣給別人，被告只好以高利借錢，以一百六十萬
        之價格，另外向李春松買個車位之使用權，以符合申請立案法令。嗣於八十
        五年九月十八日鈞院民事執行處來函要拍賣如附表所示之房地，致使被告先
        前所購買之前開車位，變得毫無用處。如果能將該車位轉賣予原告，或能獲
        得原告些許補償，以便讓被告另行租屋，繼續經營補習班。
    三、證據：提出讓渡書影本一份為證。
丙、本院依職權調閱本院八十五年度執字第五六六九號民事強制執行卷宗全卷。
    理    由
一、原告主張如附表所示之房地原係訴外人林秀美所有，於民國八十二年六月七曰提
    供設定最高限額一千三百二十萬元之抵押權予原告，以擔保另一訴外人王敏先向
    原告之借款，嗣因未依約繳納本息，經原告依法聲請鈞院民事執行處以八十五年
    度民執宿字第五六六九號拍賣抵押物強制執行，於第三次拍賣時由原告標購取得
    ，原告並於八十六年七月十五日辦妥所有權移轉登記。被告於八十五年度民執宿
    字第五六六九號拍賣抵押物強制執行事件中，向鈞院民事執行處陳稱如附表所示
    之房地，係訴外人林秀美自八十五年二月一日起即出租予第三人孫冀經營芝麻街
    補美語，嗣再轉讓予被告，由被告概括承受經營權及租賃權，然因該租賃關係已
    影響原告之抵押權，經原告依法聲請排除租賃，蒙鈞院民事執行處於八十五年九
    月二十四日以八十五年度民執宿字第五六六九號通知除去租賃權在案。是如附表
    所示之房地，既經鈞院民事執行處依法除去租賃權拍賣，則被告應自前述除去租
    賃權之通知確定之日起，即屬無權占有使用該房地，且該房地又經原告標購取得
    ，自得本於民法第七百六十七條之規定，請求被告遷讓返還該房地，詎原告以存
    證信函催告被告遷讓返還該房地，被告竟置之不理，原告亦無法與其達成協議等
    情，業據提出土地及建物登記簿謄本四份、所有權狀影本四份、鈞院民事執處八
    十五年度民執宿字第五六六九號通知影本一份、存證信函及回執影本各一份為證
    ，復為被告所不爭執，並經本院依職權調閱本院八十五年度民執宿字第五六六九
    號民事強制執行卷宗全卷查明屬實，自堪信原告主張之事實為真正。
二、至被告辯稱：伊為經營補習班，能申聲請合法立案，以一百六十萬元向訴外人李
    春松購買停車位使用權，希望能轉賣予原告或由原告補償被告云云，固據提出讓
    渡書影本一份為證。惟查：被告以一百六十萬元向訴外人李春松購買停車位使用
    權，係為了能讓其經營之補習班申請合法立案之用，且該車位與本案無關等情，
    為被告自認在卷，則被告於原告本於所有權，請求被告遷讓如附表所示之房地返
    還予原告時，並無任何法律依據，得要求原告另外購買該車位及要求原告補償。
    足見被告之抗辯，不足採信。
三、從而，原告本於所有權之法律關係，請求被告應將如附表所示之房地遷讓返還予
    原告，為有理由，應予准許。
四、假執行之宣告：
    原告陳明願供擔保請准為假執行之宣告，核無不合，爰酌定相當之擔保金額准許
    之。
五、據上論結：本件原告之訴為有理由，並依民事訴訟法第七十八條、第三百九十條
    第二項，判決如主文。
中      華      民      國    八十九    年      四      月    二十八  日
                                  臺灣板橋地方法院民事第一庭
~B法  官  許麗華
右為正本係照原本作成。
如對本判決上訴，須於判決送達後二十日內向本院提出上訴狀。
中      華      民      國    八十九    年      四      月     二十八 日
~B書記官  黃美雲


司法院資訊處製作；財團法人民間司法改革基金會備份。
